【裁判字號】    94,易,1302
【裁判日期】    950927
【裁判案由】    恐嚇取財等
【裁判全文】
臺灣桃園地方法院刑事判決              94年度易字第1302號
公  訴  人  臺灣桃園地方法院檢察署檢察官
被      告  宇○○
被      告  宙○○
上列被告因恐嚇取財等案件，經檢察官提起公訴（93年度偵字第
19492 號），本院判決如下：
    主  文
宇○○、宙○○連續結夥三人以上竊盜，各處有期徒刑拾月。
    事  實
一、宇○○為宙○○之兄，2 人與真實姓名、年籍不詳綽號「黑
    仔」成年男子、綽號「阿國」之成年男子及另名真實姓名、
    年籍不詳之成年男子1 名，共同基於意圖為自己不法所有之
    概括犯意聯絡，自民國93年8 月1 日起至同年月20日止，在
    桃園縣龜山鄉蕭厝坑3 之1 號山區架設鴿網，以攔截他人外
    放訓練飛行之賽鴿，適Ｎ○○等人所有之賽鴿於附表1 、2
    所示之時間為野訓飛行而陸續於當日飛經前開山區不慎陷網
    ，宙○○、宇○○等5 人再先後於附表所示Ｎ○○等人野放
    賽鴿當日將賽鴿自網上取下而竊取之（竊取之時間詳如附表
    1 、2） 。並旋於渠等竊得賽鴿之當日，在不詳地點，將渠
    等所竊如附表1 所示之賽鴿，以每隻新臺幣（下同）1,200
    之價格出售予丙○○（另經檢察官偵辦）。復於同年月20日
    9 時許，渠等竊得如附表2 所示之賽鴿後，由「黑仔」以電
    話聯絡丙○○前來前開山區，仍以每隻1,200 之價格出售予
    丙○○，丙○○應允而依約前往，嗣於同日10時許，宇○○
    、宙○○等人將附表2 所示賽鴿置於丙○○所駕之車牌號碼
    L6─2265號汽車上，適有據報前往前開山區查緝之員警玄○○等人到場，宇○○、宙○○等人見警前來遂分頭徒步逃竄
    ，經玄○○等人追捕未果。然於前開地點起獲宇○○所有之
    車牌號碼BYB─617 號機車、宙○○所有之車牌號碼IBA ─
    820 號機車、丙○○使用之車牌號碼L6 - 2265 號自用小客
    車（車上置有如附表2 所示之賽鴿41隻，及丙○○所有，用
    以恐嚇取財所用之陳秋吉、邵芳龍名義之金融卡各1 張、存
    簿各1 本、記事簿1 本、裝盛附表2 所示之賽鴿之網子3 個
    、腳環電話號碼4 張，遠傳電信0000000000、0000000000
    、0000000000、0000000000、0000000000號預付卡5 張、行
    動電話5 具、千元鈔票100 張、50元硬幣40枚、10元硬幣
    128 枚、5 元硬幣28枚、1 元硬幣58枚），始循線查悉上情
    。
二、案經桃園縣政府警察局八德分局報請臺灣桃園地方法院檢察
    署檢察官偵查起訴。
    理  由
一、按被告以外之人於審判外之陳述，雖不符刑事訴訟法第159
    條之1 至第159 條之4 之規定，而經當事人於審判程序同意
    作為證據，法院審酌該言詞陳述或書面陳述作成時之情況，
    認為適當者，亦得為證據，刑事訴訟法第159 條之5 第1 項
    定有明文。附表所示被害人Ｎ○○等人之於警詢中之陳述，
    雖屬被告以外之人於審判外之陳述，惟經被告於審判程序同
    意採為證據（見本院94年12月5 日準備程序筆錄），且本院
    審酌該警詢筆錄之內容均為被害人Ｎ○○陳述渠等賽鴿如何
    遭竊之情節，衡情應無故為不實陳述之必要，另參之製作警
    詢筆錄之情況，亦屬適當，並無任何不法之情形，依前開規
    定，該警詢筆錄有證據能力，核先敘明。
二、訊據被告宇○○、宙○○均矢口否認前開竊盜犯行，被告宇
    ○○辯稱：伊只有前往山上採竹筍，並未竊取鴿子云云；被
    告宙○○辯稱：伊常去山上採竹筍，檢察官所稱之通聯紀錄
    係因有不認識之年青人向伊借手機撥打所致，且伊機車於93
    年8 月20日遭竊云云。經查：
（一）證人即查獲本案之員警玄○○於本院審理時證稱：93年8
      月20日早上，李鎮楠立委之助理前來要求渠等查緝擄鴿案
      件，故於當日5 、6 時許，伊與林吉壯、陳武農便前往桃
      園縣龜山鄉蕭厝坑山區，渠等在山下就看到山上有架設鴿
      網，但渠等找不到路上山，所以便繞到別的地方查訪。因
      為有消息稱每天早上都會有人到桃園縣龜山鄉中央造幣場
      對面路口之廢棄工廠將鴿子交予使用車牌號碼L6─2265號
      汽車之人，所以渠等於當天早上9 、10點左右便至中央造
      幣場對面之超商埋伏，約隔十幾分鐘，便發現該車牌號碼
      L6─2265號汽車，但該車僅在該處買檳榔，並未有交鴿之
      行為。因該車行進速度很快，所以伊無法看見車內有幾人
      。後該車便離開，渠等便駕車尾隨該車牌號碼L6─2265號
      汽車至蕭厝坑山區，但後來跟丟，然渠等於返途中經過早
      上勘查之處，便推想車牌號碼L6─2265號汽車可能會前往
      該處，便開車進入該處，於是看見該車牌號碼L6─2265號
      汽車停在架設鴿網山腳斜坡平台上，旁邊還停放2 輛摩托
      車，伊有看見該處有4 人在聊天，但無法看見該4 人之面
      貌，渠等便駕車接近，但在該處之人可能察覺而分頭逃跑
      ，渠等下車追捕未獲。後渠等返回前開車輛停放處，發現
      該車牌號碼L6─2265號汽車未熄火，車上有四十餘隻賽鴿
      、行動電話及現金等物，該四十餘隻鴿子係以3 個袋子裝
      著。現場之2 部機車之鑰匙均插在上面未取下。後渠等將
      前開汽車、機車拖回警局，約於當天15、16時許返回警局
      並查詢該等車輛之車籍資料，發現該2 部機車在當天15、
      16時報失竊，該2 部機車之車主即為被告宇○○、被告宙
      ○○，而汽車之車主為1 名女子，渠等便通知車主前來警
      局，但被告宇○○、被告宙○○稱當日沒空，至同年月23
      日2 人才一起到警局，伊有看到被告宙○○之小腿及腳踝
      處有竹枝、竹葉刮傷之痕跡，伊有拍照存證，被告宇○○
      並無該等刮傷痕跡，被告2 人到警局時並稱渠等前往該處
      採竹筍。後渠等有依查扣之鴿子角環上所留之電話號碼聯
      絡飼主前來領回鴿子，該等飼主至警局時均稱該等鴿子放
      出訓練後便未飛回，但渠等並未接到恐嚇電話等語（見95
      年9 月13日審理筆錄）。依證人玄○○所述，渠等於93年
      8 月20日之所以前往桃園縣龜山鄉蕭厝坑3 之1 號山區，
      係為查緝竊取賽鴿並進而恐嚇取財之案件，後果於前開山
      區查獲丙○○所駕之車牌號碼L6─2265號汽車上置有附表
      2 所示遭竊之賽鴿，足見駕駛該車牌號碼L6─2265號汽車
      之人係前往查獲地運載被竊賽鴿無疑。再證人丙○○於本
      院審理時證稱：伊自93年間至94年8 月間從事擄鴿勒贖。
      伊用以勒贖之鴿子均係向綽號「黑仔」、「阿國」等人，
      「黑仔」、「阿國」在桃園縣兔仔坑、板橋三峽等處網鴿
      ，平常伊係以電話向「黑仔」、「阿國」聯絡再相約地點
      交易。伊不知「黑仔」、「阿國」集團有多少人，但伊交
      易時見過「黑仔」、「阿國」以外之人，伊不知那些人之
      姓名、年籍。檢察官起訴書所載之鴿子（即附表1 、2 所
      示之賽鴿），伊均係向「黑仔」、「阿國」等人，即93
      年8 月20日警方到場查獲渠等交易在場之該夥人所購買。
      93年8 月20日早上伊一人駕駛車牌號碼L6─2265號汽車至
      桃園縣龜山鄉中央造幣場對面買檳榔，後約9 時許左右，
      再至伊與「黑仔」相約之桃園縣龜山鄉蕭厝坑3 之1 號山
      腳載鴿子，伊到場時該處時，「黑仔」、「阿國」和另外
      3 名男子已在該處，旁邊還停放2 輛摩托車，交易的鴿子
      均以袋子裝著，伊將車子開過去，停車後伊至草叢上廁所
      ，而「黑仔」、「阿國」等人將鴿子放在伊車上，後警察
      前來，「黑仔」那群人便逃跑等語（見95年6 月12日審理
      筆錄、同年月8 月13日審理筆錄）。證人丙○○亦證述其
      駕駛車牌號碼L6─2265號汽車係為前往桃園縣龜山鄉蕭厝
      坑3 之1 號山區拿取他人遭竊之賽鴿，而同日於警方到達
      其前開交易地點時與之在場之人即為交付其車上失竊賽鴿
      之人，故由證人玄○○、丙○○前開所述，可知93年8 月
      20日，警方到達桃園縣龜山鄉蕭厝坑3 之1 號山區時，除
      丙○○外，其餘在場之人即為交付為警查獲置於車牌號碼
      L6─2265號汽車上之丑○○等人失竊賽鴿（即附表2 所示
      之賽鴿）之人。
（二）被告宇○○、被告宙○○固坦承渠等所有之車牌號碼BYB
      ─617 號機車、車牌號碼IBA ─820 號機車於93年8 月20
      日警方前往桃園縣龜山鄉蕭厝坑3 之1 號山區查緝時停放
      在上址，惟均否認有在前開山區將附表2 所示賽鴿販售交
      付予丙○○之事，辯稱：當日渠等因前往該處附近採竹筍
      而將機車停放在該處，因該處人煙稀少，所以渠等均未將
      機車鑰匙拔下，待當日15時許，渠等採完竹筍返回停放機
      車處時，始發現機車不見，於是渠等便徒步下山返家，返
      家後再去警局報案云云（見本院95年9 月13日審判筆錄）
      。然被告宇○○、被告宙○○均稱，渠等插置在渠等機車
      上之鑰匙除機車鑰匙外，尚有渠等住處門戶之鑰匙。且依
      被告宇○○所述，渠等採集竹筍之處距離伊停放機車處很
      遠，至少相距500 至600 公尺；被告宙○○所述，渠等停
      放機車至渠等採集竹筍處很遠，步行約需十幾分鐘（見本
      院95年9 月13日審理筆錄）。被告宇○○、被告宙○○遺
      留在現場機車上之鑰匙非僅單單機車鑰匙而已，該等鑰匙
      尚包括可開啟渠等住家之鑰匙，一旦遺失，渠等非但無法
      啟動機車，尚且無法返家，該等鑰匙自屬十分重要，而依
      被告2 人前開所述，渠等欲前往所稱遠在步行須十幾分鐘
      或500 、600 公尺之處，而前開鑰匙亦非難以攜帶之物，
      衡諸常情，被告2 人當會將前開鑰匙取下並攜之在身以防
      遺失、遭竊，苟鑰匙未經取下，當可推知被告斯時2 人應
      猶在機車旁邊。員警玄○○前往上址查緝時，被告2 人所
      有之機車上猶插放鑰匙一情，業據證人玄○○證述明確如
      上，故由此情觀之，當可認定被告2 人於警方前往該處查
      獲前，一直停留在前開機車旁，被告2 人於警方前往查緝
      前，確係在場無訛。況且，苟停放機車之被告宇○○、被
      告宙○○並非共同竊盜之人，該等前來交易所竊賽鴿之人
      若見該處業有外人停放機車，在不知停放機車之人身份為
      何情形下，為免停車之人隨時返回該處而察覺渠等犯行，
      應會選擇遠離該處以防不慎暴露犯行。然依證人丙○○所
      述，其前往該處時，見「黑仔」、「阿國」等5 人在場，
      其旁另停放2 輛機車，顯見「黑仔」、「阿國」並無迴避
      停放機車在該處之被告宇○○、被告宙○○之情形，且逕
      自在該處進行交易，除被告宇○○、被告宙○○同屬在場
      交易之人，而渠等毋須避諱外，渠等絕無可能如此明目張
      膽交易。由此益徵被告宇○○、被告宙○○應與「黑仔」
      、「阿國」等人同為共犯，因而渠等毋須互相躲藏隱蔽。
      被告宇○○、被告宙○○與「黑仔」、「阿國」等人確於
      93年8 月20日，在桃園縣龜山鄉蕭厝坑3 之1 號山區出售
      附表2 所示賽鴿無疑。
（三）再證人丙○○證述其所駕駛車牌號碼L6─2265號汽車上為
      警查獲之鴿子，係其向「黑仔」、「阿國」之人所購買，
      並非其所竊取一節，與證人玄○○前開證述，渠等所得線
      索係指述使用車牌號碼L6─2265號汽車之人向人收受鴿子
      ，而非指稱使用該車之人竊取鴿子一節相符，且依證人玄
      ○○所述，該車牌號碼L6─2265號汽車前係在桃園縣龜山
      鄉中央造幣廠對面路口之廢棄工廠前取得他人交付之賽鴿
      ，則苟丙○○所取得之賽鴿係其架網所竊而來，其大可直
      接至架設鴿網處收取所竊賽鴿即可，自無必要與人相約在
      前開證人玄○○所稱之廢棄工廠交付鴿子。故證人丙○○
      所稱其係向「黑仔」、「阿國」等人購買他人遭竊之賽鴿
      而未參與竊鴿行為一節，尚屬可採。
（四）證人玄○○前開於本院審理時證稱：伊至前開山區查緝時
      ，伊看到該處有4 人（見本院95年9 月13日審理筆錄），
      與證人丙○○所述：當日與伊交易之人共有5 人（見本院
      95年6 月12日、同田年9 月13日審理筆錄）不同。觀諸證
      人玄○○所述情節，其係尾隨丙○○所駕車輛之後偶然至
      前開山區查緝，且其到達之時，在場之人隨即逃離，其甚
      至無法辨識當時在上址之人面貌，顯見證人玄○○見聞前
      開與丙○○交易過程極為短暫，其是否得以在此等短暫之
      時間內細數在場人數並加以確定，顯有所疑。而丙○○既
      係前往該處交易，其既與對方有所接觸，自無誤認之可能
      ，相較之下，應以前往交易之丙○○所述較為準確。在場
      與丙○○交易之人除被告2 人外，另有3 人。
（五）附表1 、2 所示之賽鴿均係附表1 、2 所示Ｎ○○等人於
      附表1 、2 所示時間外放訓練而於飛行途中遭人以鴿網捕
      獲而失竊等情，業據被害人Ｎ○○等人於警詢中陳述明確
      （詳如附表1 、2 證據欄所示），該等賽鴿均遭他人竊取
      一情，堪以認定。再依附表1 所示被害人Ｎ○○等人所述
      ，附表1 所示之賽鴿，均係於被害人野放當日遭竊，且被
      害人旋於同日稍晚數小時後即接獲恐嚇取財電話，前開賽
      鴿遭竊至被害人遭恐嚇取財間相隔時間短暫，又附表2 所
      示之賽鴿，除Ｍ○○所有之賽鴿（即附表2 編號17所示）
      係於93年8 月19日實施飛行訓練外，其餘賽鴿均係93年8
      月20日6 時至8 時間實施飛行訓練，而依證人丙○○所述
      ，其於93年8 月20日約9 時許即接獲「黑仔」來電欲出售
      賽鴿，則扣除附表賽鴿分自新竹、苗栗、臺中、宜蘭等處
      飛至本案為警查獲之桃園縣龜山鄉蕭厝坑山區之時間，附
      表所示之賽鴿遭人竊取至丙○○取得前開賽鴿間之時間亦
      極為短暫，故除前開賽鴿係與丙○○交易之被告宇○○、
      被告宙○○等人所竊取外，實難想像被告等人可以他法在
      如此短暫時間內取得附表所示賽鴿而旋即售予丙○○。再
      佐以證人玄○○所述，渠等查獲附表2 所示賽鴿之處附近
      即有架設鴿網之情形，顯見該處即有網捕賽鴿之情事，另
      證人丙○○亦證稱其所購買之賽鴿僅以3 只網子分裝，而
      在該處與之交易之人有5 人之多等情，苟被告等人係向他
      人購買賽鴿再予轉售丙○○，大可僅由1 至2 人出面與丙○○交易即可，顯無必要如此勞師動眾5 人全數出面。由
      前開種種情事判斷，足以認定被告宇○○、被告宙○○等
      人之所以在前開架設鴿網之桃園縣龜山鄉蕭厝坑山區與丙○○交易，實因渠等適正在該處捕捉盜取賽鴿，始要求丙○○前來該處，以便就地與之交易。被告宇○○、被告宙
      ○○與綽號「黑仔」、「阿國」及另名男子共5 人共同在
      上開地點竊取賽鴿而後就地將之出售予丙○○一情，堪以
      認定。
（六）再證人丙○○於本院審理時證稱：附表1 、2 所示之賽鴿
      均係向93年8 月20日與之在桃園縣龜山鄉蕭厝坑3 之1 號
      山區交易之同批人所購買（見本院95年9 月13日審理筆錄
      ）；復證稱：伊購買鴿子後，依鴿子上所記載之鴿主電話
      撥打電話要求鴿主匯款等語（見本院95年6 月12日審理筆
      錄），綜合前述，可見附表1 所示之失竊賽鴿均係證人丙○○向被告宇○○、被告宙○○等人所購買後，再進行恐
      嚇取財犯行。又依被害人Ｎ○○等人所述，附表1 所示之
      賽鴿，均係在被害人Ｎ○○等人野放當日遭竊，且被害人
      Ｎ○○等人均於賽鴿遭竊當日即接獲恐嚇取財之電話。蓋
      被告宇○○、被告宙○○等人於被害人野放前當無法竊取
      鴿子，渠等應係於被害人Ｎ○○野放後始為竊盜行為，又
      丙○○既得於被害人Ｎ○○等人遭竊當日向Ｎ○○等人恐
      嚇取財，可知丙○○應係於Ｎ○○遭竊當日即自被告等人
      處取得賽鴿，故由此可推知被告2 人應係於被害人Ｎ○○
      等人野放賽鴿當日竊盜，且同旋於同日收取賽鴿交予丙○○。故依附表1 所示，被告宇○○、被告宙○○有連續於
      附表1 所示之時間（即93年8 月1 日、4 日、6 日、7 日
      9 日、10日、13日、16日、17日、18日、19日）竊盜。至
      附表2 所示之賽鴿，雖其中編號17被害人Ｍ○○係於93年
      8 月19日野放賽鴿，然其餘被害人丑○○等人，均係於同
      年月20日野放賽鴿，且附表2 所示之賽鴿均同於93年8 月
      20日為警在車牌號碼L6─2265號汽車上查獲，故附表2 所
      示之賽鴿應係被告宇○○、被告宙○○等人於93年8 月20
      日所竊取。綜前，被告宇○○、被告宙○○連續於93年8
      月1 日、4 日、6 日、7 日9 日、10日、13日、16日、17
      日、18日、19日（即附表1 之竊盜犯行）、20日（即附表
      2 之竊盜犯行）連續竊盜一節，堪以認定。
（七）被告宇○○、被告宙○○雖否認有竊盜犯行，均辯稱：93
      年8 月20日係於前開山區採集竹筍云云。證人丙○○亦證
      稱：93年8 月20日與之交易之人中，並無被告2 人，伊僅
      向被告2 人買過竹筍云云。然警方在前開時、地，在丙○○所使用之車牌號碼L6─2265號汽車內查獲遠傳電信0000
      000000、0000000000、0000000000、0000000000、000000
      0000號預付卡5 張及筆記本1 本一節，業據證人玄○○於
      本院審理時證述明確（見本院95年9 月13日審理筆錄），
      且有桃園縣政府警察局八德分局扣案物品目錄表1 份（見
      9393年度偵字第19492 號偵查卷第174 頁）在卷可按，前
      開扣案門號0000000000、0000000 000 、0000000000、00
      00000000、0000000000號預付卡5 張，係丙○○所使用一
      情，亦經證人丙○○證述明確（見本院95年6 月12日審理
      筆錄），而前開扣案之筆記本所記載「傅仔0000000000」
      （見93年度偵字第19492 號偵查卷第164 頁）、「阿德00
      0000000000」（見同上偵查卷第163 頁），係分指被告宇
      ○○、被告宙○○及渠等所使用之行動電話一節，亦為被
      告宇○○自承：伊綽號為甫仔（臺語，音同傅仔），該00
      00000000號行動電話門號為其所使用等語；被告宙○○自
      承：伊其綽號為阿澤（臺語，音同阿德），該0000000000
      號行動電話門號為其所使用等語（見本院95年9 月13日審
      理筆錄）在卷。雖證人丙○○證稱：因為伊向被告2 人購
      買竹筍，所以被告2 人告訴伊電話號碼云云（見本院95年
      6 月12日審理筆錄），然被告2 人均稱：渠等並未種植竹
      筍，渠等採集竹筍係他人種植，因為沒有整理，所以大家
      都去挖等語（見本院95年9 月13日審理筆錄），惟據被告
      2 人供承渠等均為油漆工（見同上筆錄），足見渠等非以
      販賣竹筍為業，僅是臨時至山區採摘他人種植之竹筍而已
      ，該等竹筍既為他人之物，縱被告曾順利在該處挖採竹筍
      ，渠等亦當知若遇所有權人出面阻止，渠等必定無法順利
      摘採，故被告2 人日後是否仍可取得竹筍尚在未定之天，
      渠等豈會如此慎重其事將渠等行動電話告以適巧與渠相遇
      而臨時購買竹筍之丙○○，以為日後聯絡購買竹筍，是證
      人丙○○所稱前開情節，顯悖於事理，自無可採。又於93
      年8 月10日9 時49分12秒，被告宇○○所使用之00000000
      00號門號曾撥打至丙○○所使用之0000000000號門號；於
      同日9 時49分28秒、38秒，丙○○所使用之0000000000號
      門號撥打至宇○○所使用之0000000000號門號；於同日9
      時49分35秒，宇○○所使用之0000000000號門號再撥打至
      丙○○所使用之0000000000號門號，雙方並未通話。後於
      同日9 時5 分23秒，丙○○所使用之0000000000號門號撥
      打至宇○○所使用之0000000000號門號，雙方通話9 秒。
      於同年月16日18時22分37秒，宇○○所使用之0000000000
      號門號門號2 度撥打至丙○○所使用之0000000000號門號
      ，雙方通話11秒。於同年月19日17時45分52秒，宇○○所
      使用之0000000000號門號撥打至丙○○所使用之00000000
      00號門號，雙方並未通話，旋於同日17時47分3 秒，宇○○所使用之0000000000號門號撥打至丙○○所使用之0000
      000000號門號，雙方通話9 秒等情，亦有卷附中華電信資
      料查詢1 份在卷可按。雖被告宇○○辯稱：93年8 月間在
      山區曾有人向伊借用行動電話1 次，伊不知係撥予丙○○
      ，伊未曾打過電話予丙○○，江榮曾撥打1 次電話予伊，
      係為聯絡購買竹筍事宜云云（見本院95年9 月13日審理筆
      錄）。然觀諸前開通聯記錄，單自93年8 月10至同年月19
      日間，被告宇○○所使用之0000000000號行動電話門號即
      有7 次撥打至丙○○所使用之行動電話門號0000000000
      號或0000 000000 號內，姑不論被告宇○○無法明確指出
      其所稱之借用電話之人借用之時、地，自無法得知該人是
      否以被告宇○○之電話撥打予丙○○，縱認確有該人以被
      告宇○○之上開電話撥打丙○○之門號，然扣除該次通聯
      ，被告宇○○使用之前開電話亦另有多次撥打至丙○○所
      使用門號之情形，且該等通話分別發生於數日，被告宇○○所辯其與丙○○通聯恐係他人借用，非其所為一節，自
      屬不實。再被告宇○○於前開短短數日間，即有多次撥打
      丙○○門號之情形，被告宇○○顯與丙○○相當熟識，且
      被告宇○○斷無可能不知其前開通話之對象及目的，然被
      告宇○○竟全盤否認有與丙○○通話或虛構其與丙○○之
      關係，其隱蔽之意昭然若揭，苟無不法，何須如此。是由
      丙○○筆記本內留有被告宇○○、被告宙○○之綽號、聯
      絡電話，且被告宇○○多次與丙○○通聯等情形觀之，被
      告宇○○、被告宙○○與丙○○之關係絕非渠等所稱單單
      購買竹筍之關係。而證人丙○○竟證稱與被告宇○○、被
      告宙○○僅有因購買竹筍而認識云云，顯係附和被告宇○○、被告宙○○所為迴護之詞，渠等前開所稱均無可採。
（八）縱上所述，本件事證明確，被告宇○○、被告宙○○之犯
      行堪以認定，應依法論科。
三、論罪科刑：
（一）按行為後法律有變更者，適用行為時之法律。但行為後之
      法律有利於行為人者，適用最有利於行為人之法律，刑法
      第2 條第1 項定有明文，此條規定乃與刑法第1 條罪刑法
      定主義契合，而貫徹法律禁止溯及既往原則，係規範行為
      後法律變更所生新舊法律比較適用之準據法，是刑法第2
      條本身雖經修正，但刑法第2 條既屬適用法律之準據法，
      本身尚無比較新舊法之問題，應一律適用裁判時之現行刑
      法第2 條規定以決定適用之刑罰法律，先予辨明。又以本
      次刑法修正之比較新舊法，應就罪刑有關之共犯、未遂犯
      、想像競合犯、牽連犯、連續犯、結合犯，以及累犯加重
      、自首減輕暨其他法定加減原因（如身分加減）與加減例
      等一切情形，綜其全部罪刑之結果而為比較，，最高法院
      95年5 月23日95年度第8 次刑事庭會議決議參照。經查：
    (1)被告宇○○、被告宙○○2 人行為時之刑法第28條規定：
      「2 人以上共同實施犯罪之行為者，皆為正犯。」，惟95
      年7 月1 日修正公布施行之刑法第28條則規定：「2 人以
      上共同實行犯罪之行為者，皆為正犯。」，比較修正前後
      之規定，並無較利或不利於被告等之情形，自應依刑法第
      2 條第1 項之規定適用被告等行為時即修正前刑法第28條
      之規定。
    (2)被告宇○○、被告宙○○行為時之刑法第55條規定：「一
      行為而觸犯數罪名，或犯一罪而其方法或結果之行為犯他
      罪名者，從一重處斷」，惟95年7 月1 日修正公布施行之
      刑法第55條則規定：「一行為而觸犯數罪名者，從一重處
      斷。但不得科以較輕罪名所定最輕本刑以下之刑」，此為
      法理之明文化，非屬法律之變更，自應依刑法第2 條第1
      項之規定適用被告宇○○、被告宙○○行為時即修正前刑
      法第55條之規定。
    (3)被告宇○○、被告宙○○行為後，刑法第56條連續犯之規
      定，業於94年1 月7 日修正公布刪除，並於95年7 月1 日
      施行。被告2 人行為後新法業已刪除連續犯之規定，此刪
      除雖非犯罪構成要件之變更，但顯已影響行為人刑罰之法
      律效果，自屬法律有變更。依修正前規定，被告2 人之數
      竊盜行為，可論以連續犯而以1 罪論，然依修正後之規定
      ，應予分論併罰，被告有附表1 、2 所示之多次加重竊盜
      行為，苟予分論併罰，其刑度必遠重於以連續犯論以1 罪
      而僅加重2 分之1 之刑度，故依修正後刑法第2 條第1 項
      規定，比較新、舊法結果，仍應適用較有利於被告宇○○
      、被告宙○○行為時法律即修正前規定論以連續犯。
    (4)綜合修正前、後之比較，揆諸前揭最高法院決議及修正後
      刑法第2 條第1 項前段、後段規定之「從舊、從輕」原則
      ，自應全部適用被告宇○○、被告宙○○行為時之法律，
      即修正前刑法之相關規定予以論處。
（二）被告宇○○、被告宙○○與綽號「黑仔」、「阿國」及另
      名成年男子共5 人共同竊取附表1 、2 所示賽鴿之所為，
      係犯刑法第321 條第1 項第3 款結夥3 人以上之加重竊盜
      罪。被告宇○○、被告宙○○及綽號「黑仔」、「阿國」
      及另名成年男子間就前開加重竊盜犯行，有犯意之聯絡，
      行為之分擔，均為共同正犯，應依修正前刑法第28條論以
      共同正犯。被告宇○○、被告宙○○先後數次以鴿網竊取
      如附表1 、2 所示賽鴿，有同時竊取分屬不同人所有之賽
      鴿之情事，各該次竊盜所為，為一行為同時觸犯數個竊盜
      罪，為同種想像競合犯，應依修正前刑法第55條前段規定
      從一重處斷。再被告宇○○、被告宙○○於93年8 月1日
      、4 日、6 日、7 日9 日、10日、13日、16日、17日、18
      日、19日（即附表1 之竊盜犯行）、20日（即附表2 之竊
      盜犯行）之竊盜犯行，犯罪時間緊接，所犯基本構成要件
      相同，顯係基於概括犯意為之，應依修正前刑法第56條連
      續犯之規定，論以一罪，並依加重其刑。爰審酌被告宇○○、被告宙○○均自承育有子女，子女均已成年，渠等從
      事油漆工作，家中經濟均有子女支應，顯見2 人毋須背負
      撫養子女及供養家庭經濟之壓力，然竟不思以正途營生，
      任意竊取他人賽鴿，更進而將之販售予丙○○以之向鴿主
      勒贖，使鴿主除蒙受財產損失，更造成被害人恐懼所飼賽
      鴿恐生不測之心理壓力，渠等犯罪情節至為惡劣，所生損
      害非淺，併衡被告宇○○並無前科，被告宙○○僅有施用
      毒品前科，2 人素行尚可，及被告宇○○教育程度為高中
      肄業，被告宙○○教育程度為小學畢業，2 人並非未受教
      化，渠等智識程度當足以判斷是非，竟不知謹守份際，故
      觸法網，且犯罪後不思反省改過，冀圖以前開詭辯之詞遁
      責，耗費司法資源，犯罪後態度不佳等一切情狀，量處如
      主文所示之刑，以資懲警。
（三）扣案之陳秋吉、邵芳龍名義之金融卡各1 張、存簿各1 本
      、記事簿1 本、裝盛附表2 所示之賽鴿之網子3 個、腳環
      電話號碼4 張，遠傳電信0000000000、0000000000、0000
      000000、0000000000、0000000000號預付卡5 張、行動電
      話5 具、千元鈔票100 張、50元硬幣40枚、10元硬幣128
      枚、5 元硬幣28枚、1 元硬幣58枚，均為丙○○所有，用
      以恐嚇鴿主以取財所用之物，業據證人丙○○於本院審理
      時證述明確（見本院95年6 月13日審理筆錄），則前開物
      品並非被告2 人或共犯「黑仔」、「阿國」及另名男子所
      有之物，且與本案竊盜犯行無關，縱該前開物品係丙○○
      用以恐嚇取財之物，然被告2 人並未參與恐嚇取財犯行（
      論述如四），自不就此為沒收之諭知。
四、公訴意旨另以：被告宇○○為被告宙○○胞兄，夥同丙○○
    及某真實姓名年籍不詳之人，基於意圖為自己不法所有之概
    括犯意聯絡，自93年8 月1 日0 時至同年月19日0 時許，依
    賽鴿腳環上所留聯絡電話，撥打電話恐嚇附表3 所示之鴿主
    （即起訴書附表1） ，依每隻賽鴿1,500 元至2,000 元不等
    數額加計特定代表尾數後，指示匯款至陳秋吉、邵芳龍所設
    之0000000-0000000 號、0000000-0000000 號之郵局帳戶內
    ，始釋放賽鴿，致附表3 所示Ｎ○○等人心生畏懼，如數付
    款，因認被告宇○○、宙○○此部分行為涉犯刑法第346 條
    第1 項之恐嚇取財罪嫌。
（一）按犯罪事實應依證據認定之，無證據不得認定犯罪事實，
      刑事訴訟法第154 條第2 項定有明文。檢察官認被告宇○○、被告宙○○涉有前開犯行，無非係以附表3 所示被害
      人Ｎ○○等人指述曾遭人恐嚇取財，並有匯款單據、陳秋
      吉、劭芳龍之帳戶資料可佐，又被告宇○○所使用之0000
      000000 號 門號曾與丙○○所使用之0000000000、000000
      0000號門號互有通聯，且被告宇○○、被告宙○○之所辯
      稱前往前開山區採集竹筍之詞不足採信為其論據。
（二）經查：
    (1)證人丙○○於本院審理時證稱：伊自93年間至94年8 月24
      日為警查獲止，均從事擄鴿勒贖之行為，伊係向綽號「阿
      國」、「黑仔」之人購買鴿子，然後再以所購買之鴿子向
      鴿主勒贖，93年8 月間均是伊撥打電話向鴿主勒贖，但伊
      曾央童振榮為伊提款等語（見本院95年6 月12日審理筆錄
      ）。證人丙○○前開所述購買他人所竊賽鴿以恐嚇取財一
      節，與證人玄○○前開證述查獲本案所據駕駛車牌號碼L6
      ─2265號汽車之人係向他人取得賽鴿之訊息相符，已如前
      述，苟交付丙○○賽鴿之被告2 人有與丙○○共同為恐嚇
      取財犯行，縱分由丙○○撥打電話予鴿主實施恐嚇犯行，
      渠等大可抄寫鴿子身上所留電話予丙○○據以撥打即可，
      實無必要甘冒賽鴿於運輸過程中受傷、死亡或為人察覺犯
      行之風險，如此大費周章搬運賽鴿，是由丙○○由被告宇
      ○○、被告宙○○處收受賽鴿並以予運載等情觀之，被告
      宇○○、被告宙○○應僅有竊取賽鴿並將之出售予丙○○
      之行為。況依證人丙○○前開所述，與之交易賽鴿之人為
      不詳姓名、年籍，綽號「阿國」、「黑仔」之人，證人丙○○復無法提供「黑仔」、「阿國」之其餘資料，偵查機
      關顯無法查出「黑仔」、「阿國」究為何人，並進而對之
      訴追，故證人丙○○為「黑仔」、「阿國」開脫恐嚇取財
      犯行並無實益，顯無虛構前開情節以迴護阿國、黑仔之必
      要。故證人丙○○前開所稱，其係向他人購買賽鴿，而後
      自行恐嚇取財一節，非無可採。
    (2)附表3 所示之被害人Ｎ○○等人，雖指述渠等賽鴿野放訓
      練未歸，爾後渠等接獲不詳人士以電話告以須匯款以換回
      鴿子等情，然均無法指述究係何人向之恐嚇取財，故渠等
      證言自無法證明被告宇○○、被告宙○○有向之恐嚇取財
      之犯行。又附表3 所示Ｎ○○等人之匯款單據，陳秋吉、
      劭芳龍之帳戶資料，僅可證明被害人Ｎ○○確有因不詳人
      士向之恐嚇而渠等依其指示而匯款一情，然亦無法證明實
      施恐嚇取財之人為何。且無證據證明前開陳秋吉、劭芳龍
      之帳戶係為被告宇○○、被告宙○○所持有、使用，故前
      開被害人Ｎ○○之指述、匯款資料、陳秋吉、劭芳龍之帳
      戶資料，尚無法證明被告宇○○、被告宙○○有恐嚇取財
      犯行。
    (3)至被告宇○○、被告宙○○所辯前往前開山區採集竹筍等
      情不足採信一節，已如前述，然此或可證明被告宇○○、
      被告宙○○確有在前開山區交付他人失竊之賽鴿予丙○○
      之事，然尚無法以此推論被告宇○○、被告宙○○有與丙○○有恐嚇取財之犯意聯絡或行為分擔，是此部分亦無法
      為被告2 人是否涉犯恐嚇取財犯行之證明。
（三）綜上，觀諸公訴人所舉之證據，並無積極證據足以證明被
      告宇○○、被告宙○○有與丙○○共同為恐嚇取財之犯行
      ，自無法使本院確信被告宇○○、被告宙○○確有此部分
      之犯行，故不能逕論被告2 人此部分之罪刑，此部分犯罪
      既屬不能證明。惟因公訴意旨認被告宇○○、被告宙○○
      此部分犯嫌，與前開論罪科刑部分有牽連犯之裁判上一罪
      之關係，爰不另為無罪判決之諭知。
據上論斷，應依刑事訴訟法第299 條第1 項前段，修正後刑法第
2條 第1 項前段、修正前刑法第28條、第55條、第56條、刑法第
321條第1 項第4 款，判決如主文。
本案經檢察官施宣旭到庭執行職務。
中    華    民    國    95    年    9     月    27    日
                     刑事第九庭審判長法  官 何信慶
                                     法  官 胡芷瑜
                                     法  官 何燕蓉
以上正本證明與原本無異。
如不服本判決，應於判決送達後10日內向本院提出上訴狀（應附
繕本）。
                                    書記官  許弘樺
中    華    民    國    95    年    9     月    27    日
附錄本案論罪科刑法條：
中華民國刑法第321 條（加重竊盜罪）
犯竊盜罪而有左列情形之一者，處6 月以上、5 年以下有期徒刑
：
一  於夜間侵入住宅或有人居住之建築物、船艦或隱匿其內而犯
之者。
二  毀越門扇、牆垣或其他安全設備而犯之者。
三  攜帶兇器而犯之者。
四  結夥三人以上而犯之者。
五  乘火災、水災或其他災害之際而犯之者。
六  在車站或埠頭而犯之者。
前項之未遂犯罰之。
附表1：
 ┌──┬─────────────┬──────────┐
 │編號│ 竊    取     情     節   │   證        據     │
 ├──┼─────────────┼──────────┤
 │    │以架設鴿網之方式，於93年8 │Ｎ○○於警詢之指述 (│
 │    │月1 日6 時至8 時間某時，竊│見93年偵字第19492號 │
 │ 1  │取Ｎ○○所有，於同日6 時許│偵查卷第53頁)       │
 │    │，在臺北縣八里鄉所施放進行│                    │
 │    │飛行訓練之賽鴿4 隻。      │                    │
 ├──┼─────────────┼──────────┤
 │    │以架設鴿網之方式，於93年8 │                    │
 │    │月4 日6 時至9 時間某時，竊│辰○○於警詢之指述  │
 │ 2  │取辰○○所有，於同日6 時許│(見同上偵查卷第56頁)│
 │    │，在基隆近海所施放進行飛行│                    │
 │    │訓練之賽鴿。              │                    │
 ├──┼─────────────┼──────────┤
 │    │以架設鴿網之方式，於93年8 │                    │
 │    │月6 日上午，竊取吳坤連所有│吳坤連於警詢之指述  │
 │ 3  │，於同日上午，在桃園縣永安│(見同上偵查卷第58頁)│
 │    │漁港所施放進行飛行訓練之賽│                    │
 │    │鴿。                      │                    │
 ├──┼─────────────┼──────────┤
 │    │以架設鴿網之方式，於93年8 │                    │
 │    │月7 日上午，竊取己○○所有│己○○於警詢之指述  │
 │ 4  │，於同日上午，在桃園縣竹圍│(見同上偵查卷第60頁)│
 │    │所施放進行飛行訓練之賽鴿。│                    │
 │    │                          │                    │
 ├──┼─────────────┼──────────┤
 │    │以架設鴿網之方式，於93年8 │                    │
 │    │月7 日上午，竊取地○○所有│地○○於警詢之指述  │
 │ 5  │，於同日上午，在桃園縣竹圍│(見同上偵查卷第62頁)│
 │    │所施放進行飛行訓練之賽鴿。│                    │
 │    │                          │                    │
 ├──┼─────────────┼──────────┤
 │    │以架設鴿網之方式，於93年8 │                    │
 │    │月7 日上午，竊取Ｒ○○所有│Ｒ○○於警詢之指述  │
 │ 6  │，於同日上午，在桃園縣蘆竹│(見同上偵查卷第64頁)│
 │    │鄉所施放進行飛行訓練之賽鴿│                    │
 │    │。                        │                    │
 ├──┼─────────────┼──────────┤
 │    │以架設鴿網之方式，於93年8 │                    │
 │    │月7 日7 時至11時間某時，竊│Ｑ○○於警詢之指述  │
 │ 7  │取Ｑ○○所有，於同日7 時許│(見同上偵查卷第66頁)│
 │    │，在基隆市金山所施放進行飛│                    │
 │    │行訓練之賽鴿1 隻。        │                    │
 ├──┼─────────────┼──────────┤
 │    │以架設鴿網之方式，於93年8 │                    │
 │    │月7 日7 時至11時間某時，竊│壬○○於警詢之指述  │
 │ 8  │取壬○○所有，於同日7 時許│(見同上偵查卷第68頁)│
 │    │，在桃園縣大園鄉竹圍漁港所│                    │
 │    │施進行飛行訓練之賽鴿2 隻。│                    │
 ├──┼─────────────┼──────────┤
 │    │以架設鴿網之方式，於93年8 │                    │
 │    │月9 日6 時至8 時間某時，竊│午○○於警詢之指述  │
 │ 9  │取午○○所有，於同日6 時許│(見同上偵查卷第70頁)│
 │    │，在臺北縣金山所施放進行飛│                    │
 │    │行訓練之賽鴿。            │                    │
 ├──┼─────────────┼──────────┤
 │    │以架設鴿網之方式，於93年8 │                    │
 │    │月9 日6 時至9 時間某時，竊│張上華之妻Ｋ○○於警│
 │ 10 │取張上華所有，於同日6 時許│詢之指述 (見同上偵查│
 │    │，在福隆所施放進行飛行訓練│卷第72頁)           │
 │    │之賽鴿。                  │                    │
 ├──┼─────────────┼──────────┤
 │    │以架設鴿網之方式，於93年8 │                    │
 │    │月9 日6 時至8 時間某時，竊│Ｃ○○於警詢之指述  │
 │ 11 │取Ｃ○○所有，於同日6 時許│(見同上偵查卷第74頁)│
 │    │，在基隆市某地所施放進行飛│                    │
 │    │行訓練之賽鴿。            │                    │
 ├──┼─────────────┼──────────┤
 │    │以架設鴿之方式，於93年8 月│                    │
 │    │19日6 時至8 時間某時，竊取│陳清松之子Ｃ○○於警│
 │ 12 │陳清松所有，於同日6 時許，│詢之指述 (見同上偵查│
 │    │在基隆市某地所施放進行飛行│卷第74頁)           │
 │    │訓練之賽鴿。              │                    │
 ├──┼─────────────┼──────────┤
 │    │以架設鴿網之方式，於93年8 │                    │
 │    │月10日6 時至9 時間某時，竊│廖憲鑫於警詢之指述 (│
 │ 13 │取廖憲鑫所有，於同日6 時許│見同上偵查卷第79頁) │
 │    │，在基隆外海所施放進行飛行│                    │
 │    │訓練之賽鴿。              │                    │
 ├──┼─────────────┼──────────┤
 │    │以架設鴿網之方式，於93年8 │                    │
 │    │月13日6 時至9 時間某時，竊│Ｊ○○於警詢之指述  │
 │ 14 │取Ｊ○○所有，於同日6 時許│(見同上偵查卷第81頁)│
 │    │，在台北縣八里鄉所施放進行│                    │
 │    │飛行訓練之賽鴿。          │                    │
 ├──┼─────────────┼──────────┤
 │    │以架設鴿網之方式，於93年8 │                    │
 │    │月13日6 時至10時間某時，竊│Ｌ○○於警詢之指述  │
 │ 15 │取Ｌ○○所有，於同日6 時許│(見同上偵查卷第83頁)│
 │    │，在近海某地所施放進行飛行│                    │
 │    │訓練之賽鴿1 隻。          │                    │
 ├──┼─────────────┼──────────┤
 │    │以架設鴿網之方式，於93年8 │                    │
 │    │月16日6 時至9 時間某時，竊│吳長隆於警詢之指述  │
 │ 16 │取吳長隆所有，於同日6 時許│(見同上偵查卷第85頁)│
 │    │，在台北縣八里鄉所施放進行│                    │
 │    │飛行訓練之賽鴿。          │                    │
 ├──┼─────────────┼──────────┤
 │    │以架設鴿網之方式，於93年8 │                    │
 │    │月17日6 時至9 時間某時，竊│甲○○於警詢之指述  │
 │ 17 │取甲○○所有，於同日6 時許│(見同上偵查卷第88頁)│
 │    │，在基隆市某處所施放進行飛│                    │
 │    │行訓練之賽鴿。            │                    │
 ├──┼─────────────┼──────────┤
 │    │以架設鴿網之方式，於93年8 │                    │
 │    │月17日8 時至9 時間某時，竊│Ｇ○○於警詢之指述  │
 │ 18 │取Ｇ○○所有，於同日6 時許│(見同上偵查卷第90頁)│
 │    │，在基隆市附近所施放進行飛│                    │
 │    │行訓練之賽鴿1 隻。        │                    │
 ├──┼─────────────┼──────────┤
 │    │以架設鴿網之方式，於93年8 │                    │
 │    │月18日清晨，竊取Ｄ○○所有│Ｄ○○於警詢之指述  │
 │ 19 │，於同日清晨，在近海某地所│(見同上偵查卷第93頁)│
 │    │施放進行飛行訓練之賽鴿1 隻│                    │
 │    │。                        │                    │
 ├──┼─────────────┼──────────┤
 │    │以架設鴿網之方式，於93年8 │                    │
 │    │月18日上午，竊取卯○○所有│卯○○於警詢之指述  │
 │ 20 │，於同日上午，在近海某地所│(見同上偵查卷第96頁)│
 │    │施放進行飛行訓練之賽鴿1 隻│                    │
 │    │。                        │                    │
 ├──┼─────────────┼──────────┤
 │    │以架設鴿網之方式，於93年8 │                    │
 │    │月18日6 時至9 時間某時，竊│Ａ○○於警詢之指述  │
 │ 21 │取Ａ○○所有，於同日6 時許│(見同上偵查卷第98頁)│
 │    │，在基隆近海所施放進行飛行│                    │
 │    │訓練之賽鴿。              │                    │
 ├──┼─────────────┼──────────┤
 │    │以架設鴿網之方式，於93年8 │                    │
 │    │月18日6 時至9 時間某時，竊│酉○○於警詢之指述  │
 │ 22 │取酉○○所有，於同日6 時許│(見同上偵查卷第100頁│
 │    │，在基隆近海所施放進行飛行│)                   │
 │    │訓練之賽鴿。              │                    │
 ├──┼─────────────┼──────────┤
 │    │以架設鴿網之方式於93年8 月│                    │
 │    │19日6 時至12時間某時，竊取│Ｅ○○於警詢之指述( │
 │ 23 │Ｅ○○所有，於同日6 時許，│見同上偵查卷第102頁)│
 │    │在外海所施放進行飛行訓練之│                    │
 │    │賽鴿1 隻。                │                    │
 ├──┼─────────────┼──────────┤
 │    │以架設鴿網之方式，於93年8 │                    │
 │    │月19日6 時至10時間某時，竊│Ｐ○○於警詢之指述  │
 │ 24 │取Ｐ○○所有，於同日6 時許│(見同上偵查卷第105頁│
 │    │，在基隆外海所施放進行飛行│)                   │
 │    │訓練之賽鴿1 隻。          │                    │
 ├──┼─────────────┼──────────┤
 │    │以架設鴿網之方式，於93年8 │                    │
 │    │月19日6 時至9 時間某時，竊│Ｆ○○於警詢之指述  │
 │ 25 │取Ｆ○○所有，於同日6 時許│(見同上偵查卷第107頁│
 │    │，在基隆市某地所施放進行飛│)                   │
 │    │行訓練之賽鴿。            │                    │
 └──┴─────────────┴──────────┘
附表2：
 ┌──┬─────────────┬──────────┐
 │編號│ 竊    取     情     節   │   證        據     │
 ├──┼─────────────┼──────────┤
 │    │以架設鴿網之方式，於93年8 │1.丑○○於警詢之指述│
 │    │月20日7 時至9 時間某時，竊│ (見93年偵字第19492 │
 │ 1  │取丑○○所有，於同日7 時許│  號偵查卷第110頁)  │
 │    │，在臺中縣谷關山區所施放進│2.丑○○贓物認領保管│
 │    │行飛行訓練之賽鴿1 隻。    │  單1紙             │
 ├──┼─────────────┼──────────┤
 │    │以架設鴿網之方式，於93年8 │1.戌○○於警詢之指述│
 │    │月20日7 時至9 時間某時，竊│  (見同上偵查卷第112│
 │ 2  │取戌○○所有，於同日7 時許│  頁)               │
 │    │，在苗栗縣泰安鄉山區所施放│2.戌○○贓物認領保管│
 │    │進行飛行訓練之賽鴿3 隻。  │  單1紙             │
 ├──┼─────────────┼──────────┤
 │    │以架設鴿網之方式，於93年8 │1.黃○○於警詢之指述│
 │    │月20日6 時40分至9 時間某時│  (見同上偵查卷第114│
 │ 3  │，竊取黃○○所有，於同日6 │  頁)               │
 │    │時40分許，在新竹縣新豐鄉所│2.黃○○贓物認領保管│
 │    │施放進行飛行訓練之賽鴿4 隻│  單1紙             │
 │    │。                        │                    │
 ├──┼─────────────┼──────────┤
 │    │以架設鴿網之方式，於93年8 │1.戊○○於警詢之指述│
 │    │月20日6 時至9 時間某時，竊│  (見同上偵查卷第116│
 │ 4  │取戊○○所有，於同日6 時許│  頁)               │
 │    │，在苗栗縣卓蘭鎮山區所施放│2.戊○○贓物認領保管│
 │    │進行飛行訓練之賽鴿4 隻。  │  單1紙             │
 ├──┼─────────────┼──────────┤
 │    │以架設鴿網之方式，於93年8 │1.子○○於警詢之指述│
 │    │月20日7 時至9 時間某時，竊│  (見同上偵查卷第118│
 │ 5  │取子○○所有，於同日7 時許│  頁)               │
 │    │，在臺中縣豐原市大安港海邊│2.子○○贓物認領保管│
 │    │所施放進行飛行訓練之賽鴿2 │  單1紙             │
 │    │隻。                      │                    │
 ├──┼─────────────┼──────────┤
 │    │以架設鴿網之方式，於93年8 │1.邱宏榮於警詢之指述│
 │    │月20日6 時至9 時間某時，竊│  (見同上偵查卷第120│
 │ 6  │取邱宏榮所有，於同日6 時許│2.邱宏榮贓物認領保管│
 │    │，在台中縣龍井鄉海邊所施放│  單1紙             │
 │    │進行飛行訓練之賽鴿1 隻。  │                    │
 ├──┼─────────────┼──────────┤
 │    │以架設鴿網之方式，於93年8 │1.Ｂ○○於警詢之指述│
 │    │月20日8 時至9 時間某時，竊│  (見同上偵查卷第122│
 │ 7  │取Ｂ○○所有，於同日8 時許│  頁)               │
 │    │，在宜蘭縣冬山河河邊所施放│2.Ｂ○○贓物認領保管│
 │    │進行飛行訓練之賽鴿1 隻。  │  單1紙             │
 ├──┼─────────────┼──────────┤
 │    │以架設鴿網之方式，於93年8 │1.Ｈ○○於警詢之指述│
 │    │月20日6 時至9 時間某時，竊│  (見同上偵查卷第124│
 │ 8  │取Ｈ○○所有，於同日6 時許│  頁)               │
 │    │，在苗栗縣卓蘭鎮山腳下所施│2.Ｈ○○贓物認領保管│
 │    │放進行飛行訓練之賽鴿3 隻。│  單1紙             │
 ├──┼─────────────┼──────────┤
 │    │以架設鴿網之方式，於93年8 │1.天○○於警詢之指述│
 │    │月20日5 時40分至9 時間某時│  (見同上偵查卷第126│
 │ 9  │，竊取天○○所有，於同日5 │  頁)               │
 │    │時40分許，在彰化縣某地所施│2.天○○贓物認領保管│
 │    │放進行飛行訓練之賽鴿1 隻。│  單1紙             │
 ├──┼─────────────┼──────────┤
 │    │以架設鴿網之方式，於93年8 │1.申○○於警詢之指述│
 │    │月20日6 時至9 時間某時，竊│  (見同上偵查卷第128│
 │ 10 │取申○○所有，於同日6 時許│  頁)               │
 │    │，在南投縣集集鎮山腳下所施│2.申○○贓物認領保管│
 │    │放進行飛行訓練之賽鴿2 隻。│  單1紙             │
 ├──┼─────────────┼──────────┤
 │    │以架設鴿網之方式，於93年8 │1.未○○於警詢之指述│
 │    │月20日6 時至9 時間某時，竊│  (見同上偵查卷第130│
 │ 11 │取未○○所有，於同日6 時許│  頁)               │
 │    │，在外海所施放進行飛行訓練│2.未○○贓物認領保管│
 │    │之賽鴿1 隻。              │  單1紙             │
 ├──┼─────────────┼──────────┤
 │    │以架設鴿網之方式，於93年8 │1.Ｏ○○於警詢之指述│
 │    │月20日8 時至9 時間某時，竊│  (見同上偵查卷第132│
 │ 12 │取Ｏ○○所有，於同日8 時許│  頁)               │
 │    │，在宜蘭縣冬山河所施放進行│2.Ｏ○○贓物認領保管│
 │    │飛行訓練之賽鴿1 隻。      │  單1紙             │
 ├──┼─────────────┼──────────┤
 │    │以架設鴿網之方式，於93年8 │1.乙○○於警詢之指述│
 │    │月20日6 時至9 時間某時，竊│  (見同上偵查卷第134│
 │ 13 │取乙○○所有，於同日6 時許│  頁)               │
 │    │，在臺中縣大安港所施放進行│2.乙○○贓物認領保管│
 │    │飛行訓練之賽鴿5 隻。      │                    │
 ├──┼─────────────┼──────────┤
 │    │以架設鴿網之方式，於93年8 │1.Ｉ○○於警詢之指述│
 │    │月20日6 時至9 時間某時，竊│  (見同上偵查卷第136│
 │ 14 │取Ｉ○○所有，於同日6 時許│  頁)               │
 │    │，在彰化縣鹿港鎮所施放進行│2.Ｉ○○贓物認領保管│
 │    │飛行訓練之賽鴿1 隻。      │  單1紙             │
 ├──┼─────────────┼──────────┤
 │    │以架設鴿網之方式，於93年8 │1.巳○○於警詢之指述│
 │    │月20日6 時30分至9 時間某時│  (見同上偵查卷第138│
 │ 15 │，竊取巳○○所有，於同日6 │  頁)               │
 │    │時30分許，在基隆市某地所施│2.巳○○贓物認領保管│
 │    │放進行飛行訓練之賽鴿1 隻。│  單1紙             │
 ├──┼─────────────┼──────────┤
 │    │以架設鴿網之方式，於93年8 │1.癸○於警詢之指述 (│
 │    │月20日6 時15分至9 時間某時│  見同上偵查卷第140 │
 │ 16 │，竊取癸○所有，於同日6時 │  頁)               │
 │    │15分許，在雲林縣西螺鎮所施│2.癸○贓物認領保管單│
 │    │放進行飛行訓練之賽鴿1 隻。│  1紙               │
 ├──┼─────────────┼──────────┤
 │    │以架設鴿網之方式，於93年8 │1.Ｍ○○於警詢之指述│
 │    │月19日7 時許至9 時間某時，│  (見同上偵查卷第142│
 │ 17 │竊取Ｍ○○所有，於日7 時許│  頁)               │
 │    │，在彰化縣海邊所施放進行飛│2.Ｍ○○贓物認領保管│
 │    │行訓練之賽鴿1 隻。        │  單1紙             │
 ├──┼─────────────┼──────────┤
 │    │以架設鴿網之方式，於93年8 │1.寅○○於警詢之指述│
 │    │月20日6 時至9 時間某時，竊│  (見同上偵查卷第144│
 │ 18 │取寅○○所有，於同日6 時許│  頁)               │
 │    │，在桃園縣龜山鄉所施放進行│2.寅○○贓物認領保管│
 │    │飛行訓練之賽鴿3 隻。      │  單1紙             │
 ├──┼─────────────┼──────────┤
 │    │以架設鴿網之方式，於93年8 │1.庚○○於警詢之指述│
 │    │月20日6 時至9 時間某時，竊│  (見同上偵查卷第146│
 │ 19 │取庚○○所有，於同日6 時許│  頁)               │
 │    │，在某處所施放進行飛行訓練│2.庚○○贓物認領保管│
 │    │之賽鴿2 隻。              │  單1紙             │
 ├──┼─────────────┼──────────┤
 │    │以架設鴿網之方式，於93年8 │1.辛○○於警詢之指述│
 │    │月20日6 時至9 時間某時，竊│  (見同上偵查卷第148│
 │ 20 │取辛○○所有，於同日6 時許│  頁)               │
 │    │，在苗栗縣通宵鎮海邊所施放│2.辛○○贓物認領保管│
 │    │進行飛行訓練之賽鴿1 隻。  │  單1紙             │
 ├──┼─────────────┼──────────┤
 │    │以架設鴿網之方式，於93年8 │1.亥○○於警詢之指述│
 │    │月20日5 時30分至9 時間某時│  (見同上偵查卷第150│
 │ 21 │，竊取亥○○所有，於同日5 │  頁)               │
 │    │時30分許，在臺中縣谷關所施│2.亥○○贓物認領保管│
 │    │放進行飛行訓練之賽鴿2 隻。│  單1紙             │
 └──┴─────────────┴──────────┘
 附表3：
  ┌──┬───────┬────────┬──────┐
  │編號│勒贖時間      │    被害人      │匯入帳號    │
  ├──┼───────┼────────┼──────┤
  │ 1  │93年8 月1 日8 │Ｎ○○          │陳秋吉8,010 │
  │    │時許          │                │元          │
  ├──┼───────┼────────┼──────┤
  │ 2  │93年8 月4 日9 │辰○○          │陳秋吉6,005 │
  │    │時許          │                │元          │
  ├──┼───────┼────────┼──────┤
  │ 3  │93年8 月6 日12│吳坤連          │陳秋吉3,605 │
  │    │時許          │                │元          │
  ├──┼───────┼────────┼──────┤
  │ 4  │93年8 月7 日11│己○○          │邵芳龍6,015 │
  │    │時許          │                │元          │
  ├──┼───────┼────────┼──────┤
  │ 5  │93年8 月7 日上│地○○          │邵芳龍2,014 │
  │    │午            │                │元          │
  ├──┼───────┼────────┼──────┤
  │ 6  │93年8 月7 日11│Ｒ○○          │邵芳龍2,016 │
  │    │時許          │                │元          │
  ├──┼───────┼────────┼──────┤
  │ 7  │93年8 月7 日11│Ｑ○○          │邵芳龍2,017 │
  │    │時許          │                │元          │
  ├──┼───────┼────────┼──────┤
  │ 8  │93年8 月7 日11│壬○○          │邵芳龍4,010 │
  │    │時許          │                │元          │
  ├──┼───────┼────────┼──────┤
  │ 9  │93年8 月9 日8 │午○○          │邵芳龍2,026 │
  │    │時許          │                │元          │
  ├──┼───────┼────────┼──────┤
  │10  │93年8 月9 日9 │張上華          │邵芳龍2,029 │
  │    │時許          │                │元          │
  ├──┼───────┼────────┼──────┤
  │11  │93年8 月9 日8 │Ｃ○○          │邵芳龍6,036 │
  │    │時許          │                │元          │
  ├──┼───────┼────────┼──────┤
  │12  │93年8 月19 日8│陳清松（Ｃ○○之│邵芳龍1,802 │
  │    │時許          │父）            │元          │
  │    │              │                │邵芳龍1,808 │
  │    │              │                │元          │
  ├──┼───────┼────────┼──────┤
  │13  │93年8 月10日9 │廖憲鑫          │邵芳龍2,022 │
  │    │時許          │                │元          │
  ├──┼───────┼────────┼──────┤
  │14  │93年8 月13日9 │Ｊ○○          │邵芳龍3,014 │
  │    │時許          │                │元          │
  ├──┼───────┼────────┼──────┤
  │15  │93年8 月13日10│Ｌ○○          │邵芳龍1,916 │
  │    │時許          │                │元          │
  │    │              │                │            │
  ├──┼───────┼────────┼──────┤
  │16  │93年8 月16日9 │丁○○          │邵芳龍1,823 │
  │    │時許          │                │元          │
  ├──┼───────┼────────┼──────┤
  │17  │93年8 月17日9 │甲○○          │邵芳龍1,638 │
  │    │時許          │                │元          │
  ├──┼───────┼────────┼──────┤
  │18  │93年8 月17日9 │Ｇ○○          │邵芳龍1,820 │
  │    │時許          │                │元          │
  ├──┼───────┼────────┼──────┤
  │19  │93年8 月18日10│Ｄ○○          │邵芳龍2,017 │
  │    │時            │                │元          │
  ├──┼───────┼────────┼──────┤
  │20  │93年8 月18日10│卯○○          │邵芳龍1,811 │
  │    │時許          │                │元          │
  │    │              │                │            │
  ├──┼───────┼────────┼──────┤
  │21  │93年8 月18日9 │Ａ○○          │邵芳龍2,010 │
  │    │時許          │                │元          │
  ├──┼───────┼────────┼──────┤
  │22  │93年8 月18日9 │酉○○          │邵芳龍2,029 │
  │    │時許          │                │元          │
  ├──┼───────┼────────┼──────┤
  │23  │93年8 月19日12│Ｅ○○          │邵芳龍2,049 │
  │    │時許          │                │元          │
  │    │              │                │            │
  ├──┼───────┼────────┼──────┤
  │24  │93年8 月19日10│Ｐ○○          │邵芳龍1,500 │
  │    │時許          │                │元          │
  │    │              │                │            │
  ├──┼───────┼────────┼──────┤
  │25  │93年8 月19日9 │Ｆ○○          │邵芳龍2,006 │
  │    │時許          │                │元          │
  └──┴───────┴────────┴──────┘


司法院資訊處製作；財團法人民間司法改革基金會備份。
